【裁判字號】    99,審易,613
【裁判日期】    991012
【裁判案由】    違反毒品危害防制條例
【裁判全文】
臺灣新竹地方法院刑事宣示判決筆錄     99年度審易字第613號
公  訴  人  臺灣新竹地方法院檢察署檢察官
被      告  甲○○
上列被告因違反毒品危害防制條例案件，經檢察官提起公訴（99
年度毒偵字第1298號）後，聲請改依協商程序而為判決，本院於
中華民國99年10月12日下午5 時在本院刑事第八法庭宣示判決，
出席職員如下：
                              法  官  楊惠芬
                              書記官  張懿中
                              通  譯  邱立杰
法官起立朗讀判決主文、犯罪事實要旨、處罰條文、附記事項及
告以上訴限制、期間並提出上訴狀之法院，且諭知記載其內容：
一、主  文
    甲○○施用第二級毒品，累犯，處有期徒刑伍月。如易科罰
    金，以新臺幣壹仟元折算壹日。
    扣案之第二級毒品甲基安非他命包（毛重分別為零點貳
    公克、肆點玖壹公克及壹點肆公克，共計陸點陸陸公克）
    均沒收銷燬之。扣案之玻璃球吸食器貳個、塑膠瓶吸食器壹
    組及塑膠鏟貳支均沒收之。
二、犯罪事實要旨：
（一）甲○○前曾於民國91年1 月間因收受贓物罪及違反毒品危
      害防制條例案件，經臺灣桃園地方法院於91年9 月10日以
      90年度訴字第712 號就收受贓物罪部分判處有期徒刑7 月
      、就違反毒品危害防制條例案件部分判處有期徒刑8 年，
      應執行有期徒刑8 年5 月，嗣違反毒品危害防制條例部分
      業經提起上訴，經臺灣高等法院於92年7 月31日以91年度
      上訴字第3448號判決撤銷原判決，並改判處有期徒刑1 年
      2 月，於92年11月17日確定。嗣上揭二案件經臺灣高等法
      院於92年10月31日以92年聲字第1292號裁定應執行有期徒
      刑1 年7 月確定，於93年3 月31日開始執行，並於94年8
      月9 日假釋出監，假釋期間至94年10月6 日縮刑期滿未經
      撤銷假釋，而視為執行完畢。
（二）甲○○前曾於87年間因施用毒品案件，經臺灣桃園地方法
      院檢察署檢察官聲請，而經臺灣桃園地方法院於87年8 月
      13日以87年度毒聲字第1291號裁定送勒戒處所觀察、勒戒
      ，旋因觀察、勒戒後，因認有繼續施用毒品傾向，經臺灣
      桃園地方法院檢察署檢察官聲請，而經臺灣桃園地方法院
      於90年4 月11日以90年度毒聲字第1687號裁定令入戒治處
      所施以強制戒治，嗣因執行屆滿3 月，其成效經評定為合
      格，無繼續戒治之必要，復經臺灣桃園地方法院檢察署檢
      察官聲請，而經臺灣桃園地方法院於90年8 月31日以90年
      度毒聲字第3724號裁定停止戒治，所餘戒治期間，付保護
      管束，並於90年10月19日出所，其保護管束期間於91年4
      月11日屆滿，未經撤銷保護管束，而視為強制戒治執行完
      畢，並經臺灣桃園地方法院檢察署檢察官於91年6 月7 日
      以91年度戒偵字第246 號為不起訴處分確定。其又於96年
      1 月間因施用毒品案件，經臺灣桃園地方法院檢察署檢察
      官起訴，而經臺灣桃園地方法院於96年12月31日以96年度
      審訴字第825 號就施用第一級毒品部分判處有期徒刑8 月
      ，減為有期徒刑4 月，就施用第二級毒品部分判處有期徒
      刑4 月，減為有期徒刑2 月，應執行有期徒刑6 月，於97
      年2 月4 日確定。其又於96年8 月間因施用毒品案件，經
      臺灣桃園地方法院檢察署檢察官起訴，而經臺灣桃園地方
      法院於97年12月31日以97年度審訴緝字第80號判處有期徒
      刑7 月，於98年2 月16日確定。其又於96年7 至9 月間因
      施用毒品案件，經臺灣桃園地方法院檢察署檢察官起訴，
      而經臺灣桃園地方法院於97年12月31日以97年度審訴緝字
      第84號就施用第一級毒品部分分別判處有期徒刑7 月、7
      月、7 月、7 月，施用第二級毒品部分分別判處有期徒刑
      3 月、3 月、3 月、3 月，應執行有期徒刑2 年，於98年
      2 月23日確定。其又於96年12月間因施用毒品案件，經臺
      灣桃園地方法院檢察署檢察官起訴，而經臺灣桃園地方法
      院於98年1 月9 日以97年度審訴緝字第85號就施用第一級
      毒品部分判處有期徒刑8 月，就施用第二級毒品部分判處
      有期徒刑4 月，應執行有期徒刑11月，於98年2 月16日確
      定。其又於97年12月間因施用毒品案件，經臺灣桃園地方
      法院檢察署檢察官起訴，而經臺灣桃園地方法院於99年5
      月31日以99年度審訴緝字第72號就施用第一級毒品部分判
      處有期徒刑8 月，施用第二級毒品部分判處有期徒刑4 月
      ，應執行有期徒刑10月確定。
（三）詎甲○○猶不知悔改，仍未戒除毒癮，復於前開強制戒治
      執行完畢及前揭違反毒品危害防制條例案件後，又另行起
      意，並基於施用第二級毒品甲基安非他命之犯意，於99年
      4 月29日22時50分前之同日某時許，在桃園縣大園鄉下埔
      29之25號地下室，以將第二級毒品甲基安非他命置於玻璃
      球內，再以火燒烤，吸其煙霧之方式，施用第二級毒品甲
      基安非他命1 次。嗣因另案遭通緝，於99年4 月29日22時
      50分許，在上址為警緝獲，並扣得其所有且供其為前揭施
      用毒品犯行所用之第二級毒品甲基安非他命3 包（毛重分
      別為0.32公克、4.91公克及1.43公克，共計6.66公克）、
      玻璃球吸食器2 個、塑膠瓶吸食器1 組及塑膠鏟2 支等物
      。嗣經警將其親採封緘之尿液送鑑結果，呈安非他命陽性
      反應及甲基安非他命陽性反應，為警循線查悉上情。
三、處罰條文：
    毒品危害防制條例第10條第2 項、第18條第1 項前段，刑法
    第11條前段、第47條第1 項、第38條第1 項第2 款。
四、協商判決除有刑事訴訟法第四百五十五條之四第一項第一款
    於本訊問程序終結前，被告撤銷協商合意或檢察官撤回協商
    聲請者；第二款被告協商之意思非出於自由意志者；第四款
    被告所犯之罪非第四百五十五條之二第一項所定得以協商判
    決者；第六款被告有其他較重之裁判上一罪之犯罪事實者；
    第七款法院認應諭知免刑或免訴、不受理者情形之一，及違
    反同條第二項「法院應於協商合意範圍內為判決；法院為協
    商判決所科之刑，以宣告緩刑或2 年以下有期徒刑、拘役或
    罰金為限」之規定者外，檢察官與被告、辯護人均不得上訴
    。
五、如有前項得上訴之情形，得自收受宣示判決筆錄送達之日起
    10日內，向本院提出上訴書狀，上訴於第二審法院。
中    華    民    國    99    年    10    月    12    日
                  刑事第九庭    書  記  官  張懿中
                                法      官  楊惠芬
以上正本證明與原本無異。
中    華    民    國    99    年    10    月    13    日
                                書  記  官  張懿中
附錄本案論罪科刑法條：
毒品危害防制條例第10條：
施用第一級毒品者，處六月以上五年以下有期徒刑。
施用第二級毒品者，處三年以下有期徒刑。

司法院資訊處製作；財團法人民間司法改革基金會備份。
